【裁判字號】    99,簡上,132
【裁判日期】    990831
【裁判案由】    傷害
【裁判全文】
臺灣臺南地方法院刑事判決             99年度簡上字第132號
上  訴  人  乙○○
即  被  告
上列上訴人即被告因傷害案件，不服本院中華民國99年2月26日
99年度簡字第203號第一審簡易判決（聲請簡易判決處刑案號：
臺灣臺南地方法院檢察署98年度偵字第11026號），本院管轄之
第二審合議庭判決如下：
    主  文
上訴駁回。
    事  實
一、乙○○及陳嬡親為鄰居關係，2人於民國97年12月28日中午
    12 時37分許，在臺南縣永康市○○○街62號「白金漢宮」
    公寓大廈（下稱白金漢宮大樓）管理室前，因細故雙方發生
    爭執，乙○○竟基於傷害之犯意，徒手毆打陳嬡親，致陳嬡
    親受有頭皮瘀腫、右胸瘀腫、右腹瘀腫、右小腿瘀腫及右肩
    瘀腫等傷害（陳嬡親毆打乙○○，致乙○○受有右額頭挫傷
    、左額頭挫傷及雙手前臂挫傷等傷害部分，陳嬡親業經本院
    以99年度簡字第203號判處拘役20日確定）。
二、案經陳嬡親訴由臺南縣警察局永康分局報告臺灣臺南地方法
    院檢察署檢察官聲請簡易判決處刑。
    理  由
壹、證據能力方面
    被告以外之人於審判外之陳述，經當事人於審判程序同意作
    為證據，法院審酌該言詞陳述或書面陳述作成時之情況，認
    為適當者，亦得為證據，刑事訴訟法第159條之5第1項定有
    明文。查證人鄭金育警詢筆錄、告訴人陳嬡親之永達醫院驗
    傷診斷書（警卷第20頁），為審判外之陳述而屬傳聞證據，
    而公訴人及被告於本院準備程序中對於該項證據之證據能力
    均表示無意見，且本院審酌該項證據資料作成之情況，核無
    違法取證或其他瑕疪，且為證明本件犯罪事實所必要之重要
    關係事項，認為以之作為證據為適當，上開證人於審判外之
    陳述自得採為證據。
貳、實體方面
一、訊據被告乙○○固坦承於上揭時地與告訴人陳嬡親發生爭執
    ，惟矢口否認有何傷害犯行，辯稱：伊沒有打陳嬡親，是陳
    嬡親打伊云云。經查：據本院當庭播放白金漢宮大樓97年12
    月28日中午12時30分始之監視錄影光碟，其勘驗結果為：「
    12：37：13乙○○將助行器拿起伸向陳嬡親，陳嬡親向後閃
    避，鄭金育向後退一步站在一旁觀看」、「12：37：18乙○
    ○雙手舉起助行器揮向陳嬡親頭部，陳嬡親以手阻擋，鄭金
    育站在一旁觀看」、「12：37：19乙○○背抵著左側的牆，
    雙手抓住陳嬡親頭髮，陳嬡親右手抓住乙○○頭頂之頭髮，
    左手肘上掛著裝蘭花的袋子，左手夾住助行器，鄭金育站在
    一旁觀看」、「12：37：21乙○○與陳嬡親互相抓住對方頭
    髮，陳嬡親往畫面右邊方向閃躲，乙○○摔倒在地，二人仍
    舊抓住對方頭髮不放，扭打成一團，鄭金育站在一旁觀看」
    ，此有99年6月9日勘驗筆錄（本院卷第32頁、第32頁背面）
    附卷可稽；且據證人鄭金育於警詢時證稱：伊當天與乙○○
    在大樓後門談話，然後乙○○在後門管理室監視器看到陳嬡
    親在大樓前門，乙○○就要伊一同前往前門找陳嬡親，以致
    伊與乙○○一起至前門找陳嬡親，伊到達時就看見乙○○罵
    陳嬡親，乙○○、陳嬡親在爭執，乙○○先持四腳鐵拐要打
    陳嬡親，而陳嬡親右手就持行動電話回擊，雙方均有受傷，
    乙○○較為嚴重等語（警卷第15頁）；並有告訴人陳嬡親受
    有頭皮瘀腫、右胸瘀腫、右腹瘀腫、右小腿瘀腫及右肩瘀腫
    等傷害之永達醫院驗傷診斷書（警卷第20頁）附卷可稽；經
    比對前揭勘驗筆錄、證人鄭金育之證詞及上開驗傷診斷書所
    載告訴人受傷部分，均互核相符，是足認被告乙○○確有毆
    打陳嬡親。至被告乙○○雖辯稱：伊沒有持助行器揮向陳嬡
    親，只是伊被陳嬡親踢到腰後，因身體往後退雙手自然提起
    來，且伊被陳嬡親打到頭昏眼花，雙手亂抓才抓到陳嬡親頭
    髮云云，然此部分業據本院勘驗當時之錄影光碟甚明，業如
    前述，且被告乙○○係與告訴人互抓頭髮扭打一團，亦如前
    述，是被告此部分所辯，並無可採。
二、核被告所為，係犯刑法第277條第1項傷害罪。原審以被告前
    開犯行，事證明確，依刑事訴訟法第449條第1項前段、第45
    4條第2項，刑法第277條第1項、第41條第1項前段，刑法施
    行法第1條之1等規定，審酌被告乙○○不思以理性方式解決
    問題，僅因細故即毆打告訴人，未尊重他人身體，實屬不該
    ，惟念及告訴人所受傷勢並非嚴重等一切情狀，量處被告拘
    役20日，並諭知易科罰金之折算標準，其認事用法及量刑均
    屬妥適。上訴人上訴意旨空言否認犯罪云云，為無理由，自
    應將其上訴駁回。
據上論斷，應依刑事訴訟法第455條之1第1項、第3項、第368條
，判決如主文。
本案經檢察官甲○○到庭執行職務。
中    華    民    國    99    年    8     月    31    日
                  刑事第六庭  審判長法  官  蔡直青
                                    法  官  吳坤芳
                                    法  官  郭瓊徽
以上正本證明與原本無異。
不得上訴。
                                    書記官  曾郁芳
中    華    民    國    99    年    9     月    3     日
附錄本案論罪科刑法條全文
刑法第277條第1項：傷害人之身體或健康者，處3年以下有期徒
刑、拘役或1,000元以下罰金。

司法院資訊處製作；財團法人民間司法改革基金會備份。
